臺灣臺北地方法院小額民事判決
111年度北小字第2432號
原      告  趙洋森  
被      告  張淳皓  
訴訟代理人  陳立果  
複  代理人  林唯傑  
上列當事人間請求損害賠償事件，本院於民國111年7月12日言詞
辯論終結，判決如下：
　　主    文
被告應給付原告新臺幣柒仟零玖拾參元。
原告其餘之訴駁回。
訴訟費用新臺幣壹仟元由被告負擔。
本判決原告勝訴部分得假執行。但被告如以新臺幣柒仟零玖拾參
元預供擔保後，得免為假執行。
    事實及理由
一、原告主張：被告於民國111年1月26日10時10分許，騎乘車號
    000-0000號普通重型機車（下稱系爭A車），在臺北市松山
    區市○○道0段000號前，從後方追撞原告所有車號000-0000號
    營業小客車（下稱系爭B車），原告因而受有系爭B車修復費
    用新臺幣（下同）5,600元、修車期間2日營業損失2,972元
    ，共計8,572元之損害，為此依侵權行為之法律關係，請求
    被告賠償等語。並聲明：被告應給付原告8,572元。
二、被告辯稱：系爭B車修車天數只需要1天，故營業損失只能請
    求1天，且零件部分應予折舊等語。並聲明：原告之訴駁回
    。
三、查被告於111年1月26日10時10分許，騎乘系爭A車，沿臺北
    市松山區市民大道4段東往西方向第2車道行駛，行經市○○道
    0段000號前，因疏未注意車前狀況，系爭A車前車頭碰撞同
    向同車道前方原告所有並由原告駕駛之系爭B車右後車尾之
    事實，業據原告陳述綦詳，並提出車輛保修估價單、車輛受
    損照片、行車執照、台北市計程車客運駕駛人自備車輛參與
    經營契約書等件為證（見本院卷第15至19頁、第83至87頁、
    第95至97頁），且有臺北市政府警察局交通警察大隊道路交
    通事故初步分析研判表、道路交通事故現場圖、道路交通事
    故補充資料表、道路交通事故談話紀錄表、道路交通事故調
    查紀錄表、道路交通事故當事人登記聯單、道路交通事故照
    片黏貼紀錄表等交通事故資料附卷可稽（見本院卷第23至43
    頁），復為被告所不爭執，堪信為真實，足見被告不法侵害
    原告之權利。
四、按因故意或過失，不法侵害他人之權利者，負損害賠償責任
    。汽車、機車或其他非依軌道行駛之動力車輛，在使用中加
    損害於他人者，駕駛人應賠償因此所生之損害。負損害賠償
    責任者，除法律另有規定或契約另有訂定外，應回復他方損
    害發生前之原狀。債權人得請求支付回復原狀所必要之費用
    ，以代回復原狀。民法第184條第1項前段、第191條之2、第
    213條第1項、第3項分別定有明文。本件被告不法侵害原告
    之權利，既經認定，則原告主張依上開規定請求被告賠償原
    告因而所受之損害，即屬有據。茲就原告請求被告賠償之各
    項金額，應否准許，分述如下：
  ㈠系爭B車修復費用部分：
    原告主張其因上揭車禍受有系爭B車修復費用5,600元之損害
    ，固據其提出車輛保修估價單、車輛受損照片等件為證（見
    本院卷第15至19頁），惟系爭B車係109年4月出廠，有行車
    執照影本附卷可稽（見本院卷第83頁），而系爭B車修復費
    用包括工資3,300元、零件2,300元，衡以本件車輛有關零件
    部分之修復，既以新零件更換被損害之舊零件，則在計算損
    害賠償額時，自應將零件折舊部分予以扣除（最高法院77年
    5月17日第9次民事庭會議決議參照），而依行政院所發布之
    固定資產耐用年數表及固定資產折舊率表，營業小客車之耐
    用年數為4年，依定率遞減法每年應折舊438/1000，並以1年
    為計算單位，其使用期間未滿1年者，按實際使用之日數相
    當於全年之比例計算之，不滿1月者，以1月計算之。系爭B
    車自出廠日109年4月起，至本件事故發生日111年1月26日止
    ，已使用1年10個月，據此，該車扣除折舊後之零件費為821
    元（計算方式如附表），加上工資3,300元，原告得向被告
    請求之系爭B車修復費應為4,121元。
  ㈡營業損失部分：
    查原告主張其因系爭B車送修期間2日不能營業，受有2日不
    能營業之損失之事實，已據其提出車輛保修估價單、台北市
    計程車客運商業同業公會函為證（見本院卷第85至87頁），
    被告雖辯稱系爭B車修車天數只需要1天云云，惟觀諸車輛保
    修估價單載明系爭B車進廠日期係111年2月8日、出廠日期係
    111年2月10日、工時兩天等語（見本院卷第85頁），參以系
    爭B車右後車尾受損情形，有車輛受損照片在卷可考（見本
    院卷第17至19頁），堪信原告主張其因本件事故受有修車期
    間2日之營業損失屬實。又查，系爭B車排氣量為1798立方公
    分，有該車行車執照在卷可稽（見本院卷第83頁），而依原
    告所提出之台北市計程車客運商業同業公會函所示，自90年
    1月1日起台北市2000cc以下計程小客車每日平均營業收入為
    1,486元（見本院卷第87頁），是原告請求被告賠償系爭B車
    修車期間2日營業損失2,972元（計算式：1,486×2＝2,972元
    ），為有理由，應予准許。
五、從而，原告基於侵權行為之法律關係，請求被告給付原告系
    爭B車修復費用4,121元、修車期間營業損失2,972元，共計7
    ,093元之範圍內，為有理由，應予准許。至原告逾此部分之
    請求，為無理由，應予駁回。
六、本件原告勝訴部分係小額程序為被告敗訴之判決，依民事訴
    訟法第436條之20規定，應依職權宣告假執行。本院並依同
    法第392條第2項規定，依職權宣告被告於預供擔保後，得免
    為假執行。
七、本件訴訟費用額，依後附計算書確定如主文第3項所示金額
    。
中　　華　　民　　國　　111 　年　　7 　　月　　21　　日
              臺灣臺北地方法院臺北簡易庭
                                  法  官  羅富美
計算書：
項        目             金  額（新臺幣）    備    註
第一審裁判費             1,000元
合        計             1,000元
附表     年次 折            舊            額  折     舊     後     餘     額   金額 計算方式 金額 計算方式 一 1007 2300×0.438=1007 1293 0000-0000=1293 二 472 1293×0.438×10/12=472 821 0000-000=821 註：元以下4捨5入。     
以上正本係照原本作成。
如不服本判決，須以違背法令為理由，應於判決送達後20日內向
本庭（臺北市○○○路0段000巷0號）提出上訴狀（須按他造當事人
之人數附繕本）。
中　　華　　民　　國　　111 　年　　7 　　月　　21　　日
              　　　　　　　　    書記官　陳鳳瀴
附錄：
一、民事訴訟法第436條之24第2項：對於小額程序之第一審裁判
    上訴或抗告，非以其違背法令為理由，不得為之。
二、民事訴訟法第436條之25：上訴狀內應記載上訴理由，表明
    下列各款事項：
    ㈠原判決所違背之法令及其具體內容。
    ㈡依訴訟資料可認為原判決有違背法令之具體事實。